---
title: 1、carte包的训练
author: zsc
date: '2017-01-25'
tags:
  - R
  - carte
keywords:
  - R
  - carte
---

#### 1. 使用caret包进行自动参数调整

与其对模型的每个参数选择任意值，这样做不仅耗费时而且不科学，不如对搜索参数值的过程进行引导从而找出最优组合  
caret包最核心的功能是提供了一个`train()`函数作为标准接口，为分类和回归任务训练**233**种(不断在增加)不同的机器学习模型  
需要考虑的3个问题  
   + 需要使用数据来训练那种机器学习模型？
   + 那些模型的参数是可以调整的，他们调整的空间有多大？  
   + 使用何种评价标准来评估模型从而找到最优的候选者？  

可参考[238个模型以及相关参数的详细信息](http://topepo.github.io/caret/available-models.html)以及[每种模型的详细参数解释](http://topepo.github.io/caret/train-models-by-tag.html)，可能需要翻墙。可解决以上前两个问题

列出一些常用的模型：

| 模型           | 学习任务 |    方法名    | 参数                                       |
| ------------ | :--: | :-------: | :--------------------------------------- |
| k 近邻         |  分类  |    knn    | k                                        |
| 朴素贝叶斯        |  分类  |    nb     | fL,    usekernel                         |
| 决策树          |  分类  |   C5.0    | model,  trials,  winnow                  |
| OneR 规则学习器   |  分类  |   OneR    | 无                                        |
| RIPPER 规则学习器 |  分类  |   JRip    | NumOpt                                   |
| 线性回归         |  回归  |    lm     | 无                                        |
| 回归树          |  回归  |   rpart   | cp                                       |
| 模型树          |  回归  |    M5     | pruned,smoothed , rules                  |
| 神经网络         | 二者皆可 |   nnet    | size,   decay                            |
| 支持向量机（线性核）   | 二者皆可 | svmLinear | C                                                   ｀ |
| 支持向量机（径向基核）  | 二者皆可 | svmRadial | C, sigma                                 |
| 随机森林         | 二者皆可 |    rf     | mtry                                     |

自动调整的目标是搜索候选模型的集合，由所有参数组合的矩阵或者网格的形式构成，caret默认对每个参数最多搜索3个可能值(由参数`tuneLength`控制)，假设一共有p个参数，这意味着$3^p$候选模型将会被测试,若某个参数所有的值都不超过3，则可能改变，例如：C5.0 模型，model和winnow参数值只能选两个(分别是tree与rules 和TRUE与FALSE)，那么网格大小不再是$3*3*3=27$，而是  $2*2*3=12$    

上述第三个问题，选择一种方法从候选者中识别最好的模型，caret包支持大部分性能统计量，包括：**准确度、Kappa值(用于分类器)、R方值、RMSE(用于数值模型) **,如果需要的话也可以使用代价敏感方面的度量模式,比如灵敏度、特异性、ROC曲线下面积(AUC)等等   
在各种选项中，大部分默认值都是合理的，例如,在分类模型中使用自助法抽样的预测准确度来选择最优性能的优化器.

#### 1.1创建简单的调整模型---参数几乎全部默认
最简单的调整模型只需通过`method`参数来指定模型的类型


```{r echo=TRUE, message=FALSE, warning=FALSE, cache=TRUE}
#加载数据
##用最简单的iris数据集，iris$Species的种类有三种，分别都是因子变量

library(caret)

set.seed(300)
m <- train(Species ~ ., data = iris, method = "C5.0")

#得到摘要结果，该结果包含大概5个部分
m
```
该结果包含以下几个主要部：   
1. 用的是什么方法------ C5.0
2. #### **输入数据的简单描述**
3. **预处理和重抽样方法的应用情况的信息：** 可看到没有进行预处理(No pre-processing)，25个自助样本，每一个都包含150个样本，全部用于建模。
4. **候选模型的评估的列表: ** 这里一共有$12$个不同的模型被测试到，基于3个C5.0调整模型参数的组合:model、trials、winnow.每个模型的准确度和Kappa统计量的均值都得到了展示
5. **最佳模型的选择:** 根据提示，具有最大准确度(0.9283924)的模型被选为最佳,该模型的参数情况为trials = 10, model = tree 、winnow = FALSE.   

`train()`函数使用最佳模型中的参数对所有数据建立模型，并将其储存在m$finalModel对象中，但大多数情况下，无需直接操作finalModel子对象，而是使用predict()函数直接预测，好处如下:
+ train()函数应用到数据中的任何数据预处理方法也会类似的方式应用到生产预测的数据中，(包括中心化、标准化、缺失值的处理等等)这确保用来建模的数据准备步骤在模型部署后仍保留。
+ 其次，predict()函数提供了标准的接口来用来得到预测的类别值和概率,(预测的类别会默认提供)
```{r cache=TRUE}
p <- predict(m,iris[,1:4])#这里可以写iris[,1:4],也可写iris（不推荐，毕竟测试数据的时候我们没有预测值）
table(p,iris$Species)
###注意：这里居然没有一个值被错误的分类，和我们刚刚的（92.8%）不一样？？？
###记住，这只是重新带入误差，不能看成是对未来数据性能的度量，
###自助法估计的92.8%是对未来性能的一个更现实的估计
###
#类别和概率
head(predict(m,iris[1:4]))  #类别
head(predict(m,iris[1:4],type = 'prob'))  #概率 ，分类格式所有都一样，不用去记每个包的分类是以及概率函数
```


#### 1.2 定制调参的过程

  `train` 函数为模型训练函数，它会自动的使用最佳模型中的参数对所有数据建立模型（我们给定的参数中最好的参数）

```
train(x, y, method = "rf", preProcess = NULL, ...,
  weights = NULL, metric = ifelse(is.factor(y), "Accuracy", "RMSE"),
  maximize = ifelse(metric %in% c("RMSE", "logLoss", "MAE"), FALSE, TRUE),
  trControl = trainControl(), tuneGrid = NULL,
  tuneLength = ifelse(trControl$method == "none", 1, 3))
```

1.  method = "rf"，使用哪种模型
2.  preProcess 数据预处理过程（默认不处理）。 "BoxCox", "YeoJohnson", "expoTrans", "center", "scale", "range", "knnImpute", "bagImpute", "medianImpute", "pca", "ica" and "spatialSign". 
3. metric = "Kappa" ,模型评估用到的统计量
   1. 概率值（RMSE）
   2. 回归： 卡方、RMSE
   3. 分类： Accuracy、Kappa
4. `trainControl(method="boot",selectionFunction = "best",.....) ` 指定一系列的配置选项，与train函数配合使用，这些选项考虑到诸如重抽样策略以及用于选择最佳模型的度量方法。
   1. **method:** 用来设置**重抽样的方法** （见下表），每种方法都有各自的参数。   
   2. **selectionFunction :** 设定一函数用来在各个候选者中选择最优的模型，共3个参数:
      - best  (默认，简单的选择具有最好的某特定度量的候选者)   
      - oneSE  (选择最好性能标准差之内的最简单的候选者)   
      - Tolerance  (选择某个用户特定比例之内的最简单的候选者)   
5. 如文章开头所展示的那样，每个模型都有自己的参数，这是就需要设置train函数中的`tuneGrid  `参数网络,网络的每一列表示模型中的一个参数，前面的用点`.` 作为前缀。数据框中的每一行代表一种特定参数值得组合。如果不想自己手工创建这样的数据框，也可以使用`expand.grid()  ` 函数来创建数据框
   - `train`中参数`tuneGrid = NULL`对应 调优参数网格`expand.grid() `  
     - 可自己建立数据框，列名称应与拟合函数的参数相同
     - 可用expand.grid()函数建立，参数为模型参数前加点`.` 作为前缀，例如C5.0的参数有trials,引用expand.grid(.trials=c(1:3),.winnow="FALSE")

| 重抽样方法      | 方法名        | 额外的选项和默认值                                |
| ---------- | ---------- | ---------------------------------------- |
| 保持抽样       | LGOCV      | p  =   0.75   (训练数据比例）                   |
| k 折交叉验证    | C V        | number   =   1 0 ( 折的数目）                 |
| 重复 k 折交义验证 | repeatedcv | number   =   10    (折的数口）  repeats  =  10(迭代的次数） |
| 自助法抽样      | boot       | number   =   25 (重抽样迭代的次数）               |
| 0.632 自助法  | boot632    | number   =   25 (重抽样迭代的次数）               |
| 留一交叉验证法    | LOOCV      | 无                                        |

#### 1.3 定制调参的过程实例

```{r cache=TRUE}

#这里用一个比较复杂的数据，加载数据
##这是一个信用贷款数据，最后一个变量为目标变量,变量名为default(因子变量，只有两个结果yes、no。表示对贷款违约的状态)
### 1000个数据，17个变量（包含目标变量），实际16个变量，一个预测变量
credit <- read.csv("credit.csv")
library(caret)
set.seed(300)
m <- train(default ~ ., data = credit, method = "C5.0")
p <- predict(m,credit)
table(p,credit$default)
###注意：这里只有2个被错误的分类，和我们刚刚的（72.9%）不一样？？？
###记住，这只是重新带入误差，不能看成是对未来数据性能的度量，
###自助法估计的72.9%是对未来性能的一个更现实的估计
###
#类别和概率
df=data.frame("class"=predict(m,credit),"prob"=predict(m,credit,type = 'prob'))
head(df)



#调参抽样方法的设定
ctrl <- trainControl(method = "cv", number = 10,
                     selectionFunction = "oneSE")



###########################################################################
#######                 tuneGrid =data.frame(interaction.depth =4,
#######                                       n.trees =100,
#######                                       shrinkage = .1,
#######                                       n.minobsinnode =20)
#######                                       选定某些吃特定参数直接调用即可
#########################################################################
grid <- expand.grid(.model = "tree",
                    .trials = c(1, 5, 10, 15, 20, 25, 30, 35),
                    .winnow = "FALSE")#就是一个数据框参数网格



set.seed(300)
#metric= 
#######1、概率值（RMSE）
#######2、回归： 卡方、RMSE
#######3、分类： Accuracy、Kappa
m <- train(default ~ ., data = credit, method = "C5.0",
           metric = "Kappa",#模型评估用到的统计量，不再是准确度 
           trControl = ctrl,
           tuneGrid = grid)
m
## 为什么不是按照 Kappa  值最大的来取呢？？ 不要忘记我们用到一个oneSElf规则而不是之前的best、规则来选取模型。
## 即使trials=35为最好，但是trials=1的模型也具有差不多的性能，但是要简单的多。
## 简单的模型更可取，不仅有更好的计算性能，还能减少过拟合的可能
```



```{r cache=TRUE}
##加载数据声纳数据
rm(list=ls())
library(mlbench)
data(Sonar)
str(Sonar[, 1:10])#208个数据 一共61个变量,最后一个变量为目标变量class(因子变量：水平R、M)

##划分数据集和测试集
library(caret)
set.seed(998)
inTraining <- createDataPartition(Sonar$Class, p = .75, list = FALSE)
training <- Sonar[ inTraining,]
testing  <- Sonar[-inTraining,]

## 基本参数的设置----trainControl（）
fitControl <- trainControl(## 10-fold CV
                           method = "repeatedcv",
                           number = 10,
                           ## repeated ten times
                           repeats = 10)



## 调优参数网格设置-----expand.grid()
## 默认为随机搜索 search = "random" 情况下 (tuneLength=3) 最多每个参数搜索3个值
gbmGrid <-  expand.grid(interaction.depth = c(1, 5, 9), 
                        n.trees = (1:30)*50, 
                        shrinkage = 0.1,
                        n.minobsinnode = 20)
set.seed(825)
gbmFit2 <- train(Class ~ ., data = training, 
                 method = "gbm", 
                 trControl = fitControl, 
                 verbose = FALSE, 
                 ## Now specify the exact models 
                 ## to evaluate:
                 tuneGrid = gbmGrid)

gbmFit2 
```

#### 1.4 绘制重采样配置

`plot`函数用于检验模型性能和调参之间的关系。例如，函数的调用展示了第一次拟合的结果： 按interaction.depth分组进行展示 , invokation 函数显示了第一个性能测量估计:

```{r cache=TRUE}
trellis.par.set(caretTheme())
plot(gbmFit2)  

#其他性能指标可以显示使用 metric选择:
trellis.par.set(caretTheme())
plot(gbmFit2, metric = "Kappa")

################
###其他类型可用的图，可以参考?plot.train
#下面的代码显示了一个热图的结果:
#
trellis.par.set(caretTheme())
plot(gbmFit2, metric ="Kappa", plotType ="level",
     scales =list(x =list(rot =90)))

#当然ggplot也可以使用
#也可以使用lacce包xyplot()
ggplot(gbmFit2) 

```


```{r cache=TRUE}

#多尝试几次
##########################################
##加载数据声纳数据
rm(list=ls())
library(mlbench)
data(Sonar)#208个数据 一共61个变量,最后一个变量为目标变量class(因子变量：水平R、M)

##划分数据集和测试集
library(caret)
set.seed(998)
inTraining <- createDataPartition(Sonar$Class, p = .75, list = FALSE)
training <- Sonar[ inTraining,]
testing  <- Sonar[-inTraining,]


#########################################
########性能代替指标分析###############
########summaryFunction=  指定一个函数计算性能######
######## twoClassSummary将计算敏感性,特异性和ROC曲线下的面积:####
fitControl <-trainControl(method ="repeatedcv",
                           number =10,
                           repeats =10,
                           classProbs =TRUE,
                           summaryFunction = twoClassSummary)

gbmGrid <-  expand.grid(interaction.depth = c(1, 5, 9), 
                        n.trees = (1:30)*50, 
                        shrinkage = 0.1,
                        n.minobsinnode = 20)
#############################################

set.seed(825)
gbmFit3 <-train(Class ~., data = training, 
                 method ="gbm", 
                 trControl = fitControl, 
                 verbose =FALSE, 
                 tuneGrid = gbmGrid,
                 ## Specify which metric to optimize
                 metric ="ROC")


gbmFit3
#################################################
# 使用preProc = c("center", "scale"),对数据进行中心化和标准化
set.seed(825)
svmFit <- train(Class ~ ., data = training, 
                 method = "svmRadial", 
                 trControl = fitControl, 
                 preProc = c("center", "scale"),
                 tuneLength = 8,
                 metric = "ROC")
svmFit           
#########################################
#另外，也可以使用正则化判别分析模型拟合
set.seed(825)
rdaFit <-train(Class ~., data = training, 
                 method ="rda", 
                 trControl = fitControl, 
                 tuneLength =4,
                 metric ="ROC")
rdaFit    
```

鉴于这些模型,我们可以统计出这些模型的性能差异么?要做到这一点,我们首先收集重采样结果利用`resamples()`.这里感觉理解有点困难，好像没能给出一个具体的解释结果，暂时就不翻译了


```{r cache=TRUE}
resamps <- resamples(list(GBM = gbmFit3,
                          SVM = svmFit,
                          RDA = rdaFit))
resamps
```

#### 1.5、并行计算
有没有感觉每运行一个模型，感觉都很慢，那么train()函数其实可以采用并行的，不过我在并行的时候，时间只能减半，很奇怪（明明是4核）  
因为在参数调优过程中的每一次建模之间是独立的。因此，理论上是可以并行的来做参数调优的。caret也提供了这一功能。**只需要在train之前初始化并行环境即可。**

**采用上面的过程代码，不并行浪费的时间**

```{r cache=TRUE}
rm(list=ls())
library(mlbench)
data(Sonar)#208个数据 一共61个变量,最后一个变量为目标变量class(因子变量：水平R、M)
##划分数据集和测试集
library(caret)
set.seed(998)
inTraining <- createDataPartition(Sonar$Class, p = .75, list = FALSE)
training <- Sonar[ inTraining,]
testing  <- Sonar[-inTraining,]

## 基本参数的设置----trainControl（）
fitControl <- trainControl(## 10次重复10交叉验证
                           method = "repeatedcv",
                           number = 10,
                           repeats = 10)
## 调优参数网格设置-----expand.grid()
## 默认为随机搜索 search = "random" 情况下 (tuneLength=3) 最多每个参数搜索3个值
gbmGrid <-  expand.grid(interaction.depth = c(1, 5, 9), 
                        n.trees = (1:30)*50, 
      #一共有90个参数设置，interaction.depth 3个 树的颗数n.trees = (1:30)*50 ，30种，一共90个参数
                        shrinkage = 0.1,
                        n.minobsinnode = 20)
set.seed(825)
unparallel_time=system.time({gbmFit2 <- train(Class ~ ., data = training, 
                 method = "gbm", 
                 trControl = fitControl, 
                 verbose = FALSE, 
                 ## Now specify the exact models 
                 ## to evaluate:
                 tuneGrid = gbmGrid)})

```

**并行以后浪费的时间**

```{r cache=TRUE}
library(foreach)
library(doParallel)
parallel_time=system.time({
##初始化集群
  no_cores <- detectCores() -1#  4核-1 用3个核即可，自己本身会运行一个，总共4核
  cl<-makeCluster(no_cores)
  registerDoParallel(cl)
#####
  set.seed(825)
  gbmFit2 <- train(Class ~ ., data = training, 
                   method = "gbm", 
                   trControl = fitControl, 
                   verbose = FALSE, 
                   tuneGrid = gbmGrid)})
#### 大概33秒--明显的4倍。。。
#####要记得最后要结束集群：stopImplicitCluster()
stopImplicitCluster()


##时间对比
unparallel_time #不并行的时间
parallel_time #并行的时间
```



#### 1.6、变量的重要性

- 1、由数字大小代表其变量的重要性

```{r echo=TRUE, message=FALSE, warning=FALSE, cache=TRUE}
#1. 由数字大小代表其变量的重要性
library(caret)
library(gbm)
gbmImp = varImp(gbmFit2,scale = F)##对模型进行操作
gbmImp
plot(gbmImp, top =10)
```

- 2、用ROC面积大小代码变量的重要性，
要为每个预测ROC曲线下的面积, 使用filterVarImp函数。ROC曲线下的面积计算为每个类。

```{r cache=TRUE}
library(gbm)
roc_imp <-filterVarImp(x = training[, -ncol(training)], y = training$Class)
roc_imp#重要的程度对于结果来说
```

- 3、另外,对模型没有内置的重要性得分(或存在), varImp()仍然可以用来获得分数。对支持向量机分类模型,默认行为是计算ROC曲线下的面积。

```{r cache=TRUE}
roc_imp <-varImp(gbmFit2, scale =FALSE)###gbmFit2为train()以后的模型
roc_imp
```

