---
title: dplyr -- 2实战
author: zsc
date: '2018-01-03'
tags:
  - R
  - dplyr
output:
  blogdown::html_page:
    toc: true
---

```{r setup, include=FALSE}
knitr::opts_chunk$set(message=FALSE, warning=FALSE)
```

把前两天的两篇文章合并，解决方法：名字还是不能太长，在content目录下新建test目录，把它放在content目录下的test目录，不放在post目录，我的test目录只有两篇文章

### 1.1、选择行`filter()`

安装`nycflights13`包，该软件包中的飞机航班数据将用于本文中`dplyr`包各个函数的演示

```{r message=FALSE, warning=FALSE}
library(dplyr)
library(nycflights13)
```

函数`tbl_df()`将过长过大的数据集转换为显示更友好的 tbl_df 类型:

```{r}
flights <- tbl_df(flights)
head(flights) #有336,776 x 19
filter(flights,origin == "JFK",month == 6L) #－ 获取六月份所有从”JFK”机场起飞的航班
slice(flights,1:2) #选取前面的1:2行
sample_n(flights, 4, replace = TRUE)# 随机选取4条数据记录。
flights %>% top_n(4,dep_time)
```

### 1.2、选择列 `select()`

若要对选择的列进行处理用mutate函数，这里只能对列名进行处理.

```{r}
ans <- flights %>% select(dep_time,arr_time)
head(ans)

ans <- flights %>% select(day:arr_delay)
head(ans)
```


```{r}
#选择整数列,若要对选择的列进行处理用mutate函数，这里只能对列名进行处理，比如
ans <- flights %>% head() %>% select_if(is.integer,toupper)
ans
```


```{r}
#选择是字符串的列
ans <- flights %>% head() %>% select_if(is.character)
ans


```

选择数值列并且以某个字符开始的列

```{r}
select_if(iris,is.numeric) %>% select(starts_with("s")) %>% head()
```

选择非数值列
```{r}
# 选择非数值列
## 利用purrr包中的negate函数
library(purrr)
iris %>% select_if(negate(is.numeric)) %>% head()
iris %>% select_if(~!is.numeric(.x)) %>% head()
iris %>% select_if(funs(!is.numeric(.))) %>% head()
iris %>% select_if(~ is.factor(.x)|is.numeric(.x))

```

行同时选择——子集

```{r}
filter(flights,origin == "JFK",month == 6L) %>%select(day:arr_delay)
```

### 1.3、排序`arrange()`
```{r}
ans <- arrange(flights,origin,desc(dest))  #对列名加 desc() 进行倒序: 与基本函数order()类似
head(ans)
```

### 1.4、添加新变量`mutate`

在引用函数是 `.funs()` 的格式为` funs(mean(.))`    e.g.`transmute_if(df,is.integer,funs(as.character(.))) `

```{r}
# 添加新变量(可以多列) 
flights %>% mutate(yanwu=arr_delay + dep_delay) %>% head()

flights %>% transmute(yanwu=arr_delay + dep_delay) %>% head()


```

有多少航班完全没有延误

```{r}
#有多少航班完全没有延误
flights %>% mutate(yanwu=arr_delay + dep_delay) %>% filter(yanwu<0) %>% head()


flights %>%head() %>%  transmute_if(is.integer,funs(as.character(.)))  #把整数类型的列转换为字符串  
flights 
# 可以在同一语句中对刚新增加的列进行操作:
transmute(flights, 
       gain = arr_delay + dep_delay, 
       gain_per_hour = gain / (arr_time / 60))
```

### 1.5 汇总(行): `summarise()`

对数据框调用其它函数进行汇总操作, 返回一维的结果:先用一个简单的数据集iris


```{r}
iris %>% group_by(Species) %>% summarise(mean(Sepal.Length,na.rm = T))
iris %>% group_by(Species) %>% summarise_each(funs(mean))
iris %>% group_by(Species) %>% summarise_each(funs(min(.),max(.)))
```

```{r}
iris %>% group_by(Sepal.Width) %>% summarise(f_count=n()) %>% arrange(desc(f_count)) 
#上述等价iris %>% group_by(Sepal.Width) %>% tally(sort=TRUE)
#tally可以一步完成上述工作，group_by()以后第一次使用tally进行n()操作,再一次就是sum(n) sort=TRUE对结果排序,当等于TRUE是降序
#再次使用tally()就是sum()
iris %>% group_by(Sepal.Width) %>% tally(sort=TRUE)
iris %>% group_by(Sepal.Width) %>% tally(sort=TRUE)%>%tally()

```

### 1.6、分组动作

以上5个函数已经很方便了, 但是当它们跟分组操作这个概念结合起来时, 那才叫真正的强大! 当对数据集通过 `group_by() `添加了分组信息后,`filter()`,`select（）`,`mutate()`, `arrange()` 和 `summarise()` 函数会自动对这些 tbl 类数据执行分组操作 (R语言泛型函数的优势).

例如: 对飞机航班数据按飞机编号 (tailnum) 进行分组, 计算该飞机航班的次数 (count = n()), 平均飞行距离 (dist = mean(distance, na.rm = TRUE)) 和 延时 (delay = mean(arr_delay, na.rm = TRUE))

```{r}
ans=flights %>%
		group_by(tailnum) %>%
			summarise(count=n(),dist=mean(distance,na.rm = T),delay=mean(arr_delay,na.rm = T))
ans %>% head()

ans %>% filter(count>20,dist<2000)
#用 ggplot2 包作个图观察一下, 发现飞机延时不延时跟飞行距离没太大相关性:
library(ggplot2)
ggplot(ans, aes(dist, delay)) + geom_point(aes(size = count), alpha = 1/2) + geom_smooth() + scale_size_area()

```


```{r}
sessionInfo()
```

